臺灣高雄地方法院刑事裁定　　　　　　　　　　　　九十二年度交聲字第五五三號
　　原處分機關　交通部公路總局高雄區監理所旗山監理站
　　異　議　人　甲○○
右列受處分人因違反道路交通管理處罰條例案件，對於交通部公路總局高雄區監理所
旗山監理站九十二年十一月十八日所為之處分（旗監違字第裁八五─Ｚ000000
00號），聲明異議，本院裁定如左：
    主  文
異議駁回。
    理  由
一、本件異議意旨略以：異議人鄭肇騏於民國九十二年七月二十三日，駕車行經國道
    十號高速公路東向將至嶺口交流道附近時，車前有一部小客車自內側緊急煞車後
    往外側交流道下，異議人在後方見此情形危險並作煞車後往前行駛，至交流道後
    方見一部警車將其攔下，警察告知其超速，並出示其測速儀器內所測得時速達一
    百十四公里，惟其並未超速，應係在其前方之小客車超速，為此提出聲明異議云
    云。
二、按汽車行駛於高速公路，而不遵管制之規定者，處汽車駕駛人新臺幣三千元以上
    六千元以下罰鍰。又按汽車駕駛人有第三十三條者，除依原條款處罰鍰外，並予
    記違規點數一點，道路交通管理處罰條例第三十三條第一項、第六十三條第一項
    第一款分別定有明文。
三、訊據異議人矢口否認有超速行駛之行為，並以前開情詞置辯。經查：
（一）異議人於九十二年七月二十三日下午五時分許，駕駛車牌號碼Ｆ五—○三一九
      號自用小客車，以時速一百十四公里之速度，行經國道十號高速公路東向二十
      三公里處，經警以雷達測速器測得其時速一一四公里，而依法舉發等情，業據
      證人即舉發之警員鄒炎成到庭具結證稱：「（問：本件是否為你所舉發？情形
      如何？）本件是由我舉發的，當時我們是使用雷達測速器取締超速的。那時我
      們是執行晚上十六點時二十時，我與我同事陳明雄一起執行勤務，由陳明雄駕
      駛，雷達測速器打開後不用人再行控制，我們將雷達鎖定在時速一○二，但當
      地之時速限制為九十公里。」、「（問：雷達之正常運作為何？）正常是設置
      在車子之左後側車窗，數據顯示是在駕駛座前方，如果測到車子超過我們所設
      定之數值時，雷達會鎖定該車速度數值，而不會再測其他之車輛，而當天只有
      異議人這部車過來。」、「（問：當時停車之地點為何？）東向二三公里，而
      異議人之違規地點在西向東，我們車在過交流道匝道口六百公尺處執勤。」、
      「（問：雷達測速之距離為何？）一般正常是在一．二公里內，但會受氣候、
      地形影響，正常鎖定車輛通常是在四、五百公尺處。」、「（問：當時如何確
      定異議人超速？）因當時雷達波已經鎖定，我們警車兩個後視鏡，壹個是正常
      之後視鏡，副駕駛座旁擋風玻璃上又裝一個後視鏡，在執勤時，我與駕駛各看
      壹個後視鏡。當天我只看到一部車過來。」（以上均見本院九十三年二月十三
      日訊問筆錄）。而證人鄒炎成係執行交通安全公務之警員，衡理當無故意誣陷
      異議人之理。此外，復有內政部警政署國道公路警察局舉發違反道路交通管理
      事件通知單、交通部公路總局旗山監理站違反道路交通管理事件裁決書各一份
      在卷可稽。
（二）異議人雖以前詞置辯，然查：１、證人鄒炎成於舉發異議人時之執勤地點係位
      於國道十號高速公路旗山交流道東向匝道口後六百公尺處，而其執勤時所使用
      之雷達測速器之通常鎖定車輛距離則係於四、五百公尺處，且所測得之速度為
      時速一百十四公里等情，既經證人鄒炎成到庭證述明確，則其於雷達測試器鎖
      定超速速度後，僅見異議人所駕駛車輛駛至其執勤處，當不至於有誤認異議人
      為違規者而為舉發之可能。２、前揭警員鄒炎成所使用之測速器，業於九十一
      年十月十七日經我國經濟部標準檢驗局檢定合格，則有效期限至九十二年十月
      止，此有該局雷達測速儀檢定合格證書影本乙紙在卷可稽，該雷達測速儀既係
      在有效期限內，且異議人對此亦不為爭執，則員警據以舉發，自無不當。３、
      交通警員對其親睹之違規事實掣單舉發，就其事實之證明，亦為證人，如無具
      體事證足證其有偏頗或失實之虞，已難恣意否定其指證即舉發之真正，況其舉
      發行為兼有公務員基於職務上權力，依法就特定之具體事件所為具公法上效果
      之單方行政行為之性質，基於公務員為公法上行為具有公信力之原則，該行政
      處分當可被推定為真正。是異議人空言辯稱上情，並不足取。
四、綜上各節所述，原處分機關依據首開法條規定，並審酌異議人違規情節輕重，裁
    處罰鍰新臺幣三千元，並記違規點數一點，無何違誤，應予維持，本件異議為無
    理由，應予駁回。
五、應依道路交通案件處理辦法第十九條，裁定如主文。
中    華    民    國  九十三      年      四      月      二十一    日
                                臺灣高雄地方法院交通法庭
                                    法  官    王啟明
右正本證明與原本無異。
如不服本裁定，應於裁定送達後五日內，向本院提出抗告狀。
                                    書記官    陳寰瑛
中    華    民    國      九十三      年      四      月      二十三    日
